【裁判字號】    90,交上易,1862
【裁判日期】    900628
【裁判案由】    過失傷害
【裁判全文】
臺灣高等法院臺中分院刑事判決                  九十年度交上易字第一八六二號
    上  訴  人  臺灣台中地方法院檢察署檢察官
    被      告  丙○○
                即廖汶淇
右列上訴人因被告過失傷害案件，不服台灣台中地方法院中華民國九十年六月二十八
日第一審判決（民國九十年度交易字第三三號；起訴案號：臺灣台中地方法院檢察署
八十九年度偵字第六九八四號），提起上訴，本院判決如左：
    主      文
上訴駁回。
    事實及理由
一、本案經本院審理結果，認第一審判決認事用法及量刑均無不當，應予維持，並引
    用第一審判決書記載之事實、證據及理由（如附件）。
二、檢察官據告訴人甲○○之請求以：本案係告訴人向地檢署提出告訴後始開始偵辦
    ，被告並無自首之事；又被告迄未與告訴人達成和解，原判決量刑過輕為由，提
    起上訴。惟查，被告於肇事後，並在未經有偵查權之機關或公務員發覺為犯嫌前
    ，向受理本件車禍之警員吳振福自首即陳明其為肇事者及肇事經過，並願接受裁
    判，此經證人吳振福於原審結證屬實（見原審卷第十七頁），核與自首要件相符
    。原審酌被告肇事後迄今尚未賠償告訴人所受損害，及其過失程度、告訴人受傷
    程度與被告犯罪後猶飾詞辯解，未坦承犯行之犯後態度等一切情狀，量處被告有
    期徒刑二月之刑，並諭知易科罰金之折算標準。經核其認事用法俱無不合，量刑
    亦稱允適，檢察官之上訴非有理由，應予駁回。
三、被告於民國八十九年七月二十七日更名為廖汶淇，經本院於調查時核對其國民身
    分證無訛，記明筆錄，附予敘明。
據上論斷，應依刑事訴訟法第三百六十八條、第三百七十三條，判決如主文。
本案經檢察官乙○○到庭執行職務。
中      華      民      國      九十    年      十一    月      七      日
                                臺灣高等法院臺中分院刑事第七庭
                                      審判長法  官  林  榮  龍
                                            法  官  黃  日  隆
                                            法  官  江  錫  麟
右正本證明與原本無異。
不得上訴。
                                            書記官  謝  雅  惠
中      華      民      國      九十    年      十一    月      八      日
                                                                        Ａ
附件：
臺灣臺中地方法院刑事判決                            九十年度交易字第三三號
    公  訴  人  臺灣台中地方法院檢察署檢察官
    被      告  丙○○  女  二十四歲（民國○○○年○○月○○○日生）
                        住台中縣梧棲鎮○○路一五五巷卅七弄三號
                        身分證統一編號：Ｚ000000000號
右列被告因過失傷害案件，經檢察官聲請簡易判決處刑（八十九年度偵字第六九八四
號），經本院台中簡易庭認不得以簡易判決處刑，而改依通常程序審理，本院判決如
左：
    主  文
丙○○因過失傷害人，處有期徒刑貳月，如易科罰金，以參佰元折算壹日。
    事  實
一、丙○○於民國（下同）八十八年十二月十七日下午五時十分許，騎乘其所有車牌
    號碼ＩＹＢ─四八一號重機車，沿台中縣梧棲鎮○○路○段（四十米外環道），
    由清水往龍井方向行駛，途經該中華路二段與長春路口時，本應注意駕駛人應注
    意車前狀況，並隨時採取必要之安全措施，而依當時天氣雨，日間自然光線，路
    面濕潤、無缺陷及無障礙物，視距良好，又無不能注意之情形，詎其能注意，竟
    疏未注意，貿然穿越前開路口，不慎撞及停於該路口準備左轉長春路由甲○○騎
    乘車牌號碼ＴＫＥ─五一０號輕機車，使甲○○左踝開放骨折合併肌腱斷裂、左
    腿撕裂傷口。丙○○則於肇事後，並在未經有偵查權之機關或公務員發覺為犯嫌
    前，向理本件車禍之警員吳振福自首即陳明其為肇事者及肇事經過，並願接受裁
    判。
二、案經甲○○訴請臺灣臺中地方法院檢察署檢察官聲請簡易判決處刑，經本院台中
    簡易庭認不得以簡易判決處刑，而改依通常程序審理。
    理  由
一、訊據被告丙○○固坦承伊於前揭時地與告訴人甲○○騎乘之機車發生車禍之事實
    ，惟矢口否認有何過失傷害犯行，辯稱：伊當時騎乘機車通過前揭路口時係依綠
    燈直行，告訴人騎乘機車紅燈違規左轉，未讓直行車先行，因而肇事，伊無過失
    責任云云。然查，前開事實，業據告訴人甲○○於偵審中指訴綦詳，並有台中縣
    警察局道路交通事故調查報告表乙份、車損照片七張及診斷證明書一紙附卷可稽
    。查本件車禍發生前，告訴人之機車係停於路邊，等待交通號誌之變化，以便左
    轉一節，迭據告訴人陳明在卷，參照上開道路交通事故調查報告表之現場圖所示
    告訴人之位置靠近道路右側以觀，告訴人所述情節自足憑信。又被告於九十年二
    月十三日審理時供稱：伊騎車在距離五十公尺即看到告訴人在紅綠燈處待轉等語
    ，而被告於警訊時亦供稱：伊與告訴人機車距離在十五公尺前，即採取閃避措施
    不及而肇事等語（見偵卷十七頁背面），依「汽車行駛距離及反應距離一覽表」
    中顯示，時速六十公里之反應距離為十二點四八公尺，查被告於八十九年十月六
    日偵訊中供稱：伊當時行車速度約為時速六十公里等情，則被告既已於約五十公
    尺處即已見到告訴人在其前方待轉，及至其伊與告訴人機車距離在十五公尺前，
    即採取閃避措施，猶在前開反應距離以外，可見被告確有疏未注意車前狀況以至
    肇事甚明。按駕駛人應注意車前狀況，並隨時採取必要之安全措施，道路交通安
    全規則第九十四條第三項定有明文。查本件被告於前開時地駕車，本應遵守上開
    規定，而依當時天氣雨，日間自然光線，路面濕潤、無缺陷及無障礙物，視距良
    好，有上開道路交通事故調查報告表附卷可查，並據被告於八十九年六月一日警
    訊時供稱：肇事當日視線良好等語在卷，又無不能注意之情形，詎其能注意，竟
    疏未注意車前狀況，貿然騎車通過路口，因而肇事，致告訴人受有如事實欄所示
    之傷害，足徵被告自有過失，且其過失行為與告訴人受傷間具有相當因關係。足
    徵被告否認犯行，所為上開辯解，無非事後卸責之詞，不足採信。本件事證明確
    ，被告犯行堪以認定。
二、核被告所為，係犯刑法第二百八十四條第一項前段之過失傷害罪。又被告於肇事
    後，並在未經有偵查權之機關或公務員發覺為犯嫌前，向理本件車禍之警員吳振
    福坦承其為肇事者及肇事經過，並願接受裁判，此經被告供承在卷，復有證人吳
    振福到庭結證屬實，核與自首要件相符，依法減輕其刑。爰審酌被告肇事後迄今
    尚未賠償告訴人所受損害，及其過失程度、告訴人受傷程度與被告犯罪後猶飾詞
    辯解，未坦承犯行之犯後態度等一切情狀，量處如主文所示之刑，並諭知易科罰
    金之折算標準，以資懲儆。
據上論斷，應依刑事訴訟法第四百五十二條、第二百九十九條第一項前段，刑法第二
百八十四條第一項前段、第六十二條前段、第四十一條第一項前段，罰金罰鍰提高標
準條例第一條前段、第二條，判決如主文。
中      華      民      國      九十    年      六      月      二十八  日
  台灣台中地方法院交通法庭
                                        法  官    張  國  華
右正本證明與原本無異。
如不服本判決，應於判決送達後十日內向本院提出上訴狀( 應附繕本 )，上訴於臺灣
高等法院臺中分院。
                                        書記官
中      華      民      國      九十    年      七      月        二    日
刑法第二百八十四條第一項前段
因過失傷害人者，處六月以下有期徒刑、拘役或五百元以下罰金。
                                                                        Ａ


司法院資訊處製作；財團法人民間司法改革基金會備份。
